臺灣新北地方法院刑事判決　
111年度審交易字第566號
公  訴  人  臺灣新北地方檢察署檢察官
被      告  黃宗明



上列被告因公共危險案件，經檢察官提起公訴（111年度偵字第1
7563號），被告於準備程序進行中就被訴事實為有罪之陳述，本
院裁定本件進行簡式審判程序並判決如下：
    主  文
黃宗明駕駛動力交通工具，吐氣所含酒精濃度達每公升零點二五
毫克以上，處有期徒刑柒月。
    事實及理由
一、查被告黃宗明所犯均係死刑、無期徒刑、最輕本刑為3年以
    上有期徒刑以外之罪，其於準備程序就被訴事實為全部有罪
    之陳述，經告知簡式審判程序之旨，並聽取其與檢察官之意
    見後，本院認無不得或不宜改依簡式審判程序進行之處，爰
    依刑事訴訟法第273條之1第1項、第284條之1之規定，裁定
    進行簡式審判程序。 
二、本件犯罪事實及證據，除犯罪事實欄一第5行至第6行「明知
    酒後不得駕駛動力交通工具」應更正為「明知服用酒類後，反
    應力及注意力均會降低，將使操控動力交通工具之能力降低
    ，而無法安全駕駛動力交通工具，尚處於不能安全駕駛動力
    交通工具之狀態下，基於酒後駕駛動力交通工具之犯意」；
    編號2證據名稱欄「新北市政府警察局三重分局公共危險當
    事人酒精測定紀錄表、新北市政府警察局舉發違反道路交通
    管理事件通知單、新北市政府警察局吐氣酒精濃度檢測程序
    暨拒測法律效果確認單」應更正為「新北市政府警察局舉發
    違反道路交通管理事件通知單2份、新北市政府警察局三重
    分局公共危險當事人酒精測定紀錄表、新北市政府警察局舉
    發違反道路交通管理事件通知單、新北市政府警察局吐氣酒
    精濃度檢測程序暨拒測法律效果確認單各1份」；證據部分
    另補充「被告於本院訊問、準備程序及審理中之自白」、「
    證號查詢機車駕駛人資料、車號查詢機車車籍各1份」外，
    其餘均引用如附件起訴書之記載。
三、論罪科刑：
　　核被告黃宗明所為，係犯刑法第185條之3第1項第1款之駕駛
    動力交通工具，吐氣所含酒精濃度達每公升0.25毫克以上罪
    。爰審酌被告前有犯服用酒類致不能安全駕駛動力交通工具
    罪之前科紀錄，竟猶不知悔改，再為本件服用酒類致不能安
    全駕駛動力交通工具犯行，顯見其並未確實戒除酒後駕車之
    惡習，且其明知酒精成分對人之意識能力具有不良影響，超
    量飲酒後將導致對於周遭事務之辨識及反應能力較平常薄弱
    ，倘駕駛車輛行駛於道路上，將對自身及一般往來公眾造成
    高度危險，仍於服用酒類致其呼氣酒精濃度高達每公升1.14
    毫克而不能安全駕駛之情形下，無照駕駛普通重型機車行駛
    於一般道路上，所為應予非難，兼衡被告前有4次公共危險
    前科（見本院卷附臺灣高等法院被告前案紀錄表）、國中畢
    業之智識程度（見本院卷附被告個人戶籍資料查詢結果1紙
    ）、家庭經濟狀況勉持（見臺灣新北地方檢察署111年度偵
    字第17563號卷第15頁）、月薪約新臺幣4萬元、未實際造成
    其他用路人之安全，及其犯後自始坦承犯行等一切情狀，量
    處如主文所示之刑，以資懲儆。
據上論斷，應依刑事訴訟法第273條之1第1項、第299條第1項前
段、第310條之2、第454條第2項，判決如主文。
本案經檢察官彭毓婷偵查起訴，由檢察官高智美到庭執行公訴。
中　　華　　民　　國　　111 　年　　8 　　月　　 29　 日
                  刑事第二十三庭  法　官  傅紫玲
上列正本證明與原本無異。
如不服本判決，應於判決送達後20日內敘明上訴理由，向本院提
出上訴狀 (應附繕本) ，上訴於臺灣高等法院。其未敘述上訴理
由者，應於上訴期間屆滿後20日內向本院補提理由書「切勿逕送
上級法院」。
                                  書記官　盧姿妤
中　　華　　民　　國　　111 　年　　8 　　月　　 29　 日
附錄本案論罪科刑法條全文：
中華民國刑法第185條之3
駕駛動力交通工具而有下列情形之一者，處 3 年以下有期徒刑
，得併科 30 萬元以下罰金：
一、吐氣所含酒精濃度達每公升零點二五毫克或血液中酒精濃度
    達百分之零點零五以上。
二、有前款以外之其他情事足認服用酒類或其他相類之物，致不
    能安全駕駛。
三、服用毒品、麻醉藥品或其他相類之物，致不能安全駕駛。
因而致人於死者，處 3 年以上 10 年以下有期徒刑，得併科 2
百萬元以下罰金；致重傷者，處 1 年以上 7 年以下有期徒刑，
得併科 1 百萬元以下罰金。
曾犯本條或陸海空軍刑法第 54 條之罪，經有罪判決確定或經緩
起訴處分確定，於十年內再犯第 1 項之罪因而致人於死者，處
無期徒刑或 5 年以上有期徒刑，得併科 3 百萬元以下罰金；致
重傷者，處 3 年以上 10 年以下有期徒刑，得併科 2 百萬元以
下罰金。
--------------------------------------------------------
附件：
臺灣新北地方檢察署檢察官起訴書
                                    111年度偵字第17563號
　　被　　　告　黃宗明　男　62歲（民國00年0月00日生）
　　　　　　　　　　　　住臺北市○○區○○路00巷0弄0號8
　　　　　　　　　　　　　樓
　　　　　　　　　　　　居新北市○○區○○路0段00號4樓
　　　　　　　　　　　　國民身分證統一編號：Z000000000號
上列被告因公共危險案件，業經偵查終結，認應提起公訴，茲將
犯罪事實及證據並所犯法條分敘如下：
　　　　犯罪事實
一、黃宗明前因公共危險案件，經臺灣新北地方法院以105年度
    交簡字第3006號判決判處有期徒刑6月，併科罰金新臺幣10,
    000元確定，並於民國106年5月2日徒刑執行完畢。詎猶不知
    悔改，竟於111年3月30日19時30分許，在新北市三重區三民
    街之友人住處飲用酒類後，明知酒後不得駕駛動力交通工具，
    仍於111年3月30日20時許，騎乘車牌號碼K6Y-630號普通重型
    機車上路。嗣於同日21時45分許，在新北市○○區○○街000號前
    ，因面有酒容、行車左右搖晃而為警攔查，並於同日21時51
    分許對其實施酒精檢測，當場測得吐氣所含酒精濃度測定值
    達每公升1.14毫克，始悉上情。
二、案經新北市政府警察局三重分局報告偵辦。
　　　　證據並所犯法條
一、證據資料及待證事實
編號 證據名稱 待證事實 1 被告黃宗明於警詢及偵查中之自白 全部犯罪事實 2 新北市政府警察局三重分局公共危險當事人酒精測定紀錄表、新北市政府警察局舉發違反道路交通管理事件通知單、新北市政府警察局吐氣酒精濃度檢測程序暨拒測法律效果確認單 證明被告酒後騎車，且其吐氣所含酒精濃度測定值達每公升1.14毫克之事實。 3 被告之執行案件資料表、臺灣新北地方檢察署執行指揮書電子檔紀錄、臺灣新北地方法院105年度交簡字第3006號判決、104年度交簡字第4082號判決、103年度交簡第2424號判決及100年度交簡字第2328號判決 證明被告於106年5月2日徒刑執行完畢後之5年內，再犯本件有期徒刑以上之罪，且被告自100年迄今已5次犯酒後駕車之公共危險案件(包括本件)之事實。 
二、核被告所為，係犯刑法第185條之3第1項第1款之不能安全駕
    駛罪嫌。又被告曾受如犯罪事實欄所載有期徒刑之執行完畢
    ，有全國刑案資料查註表1份在卷可憑，其於有期徒刑執行
    完畢後5年內，故意再犯本件有期徒刑以上之罪，為累犯，
    且被告自100年迄今已5次犯酒後駕車之公共危險案件，顯見
    被告未曾因法院論罪科刑而知所悔悟，是為預防其將來再犯
    ，請參照司法院釋字第755號解釋要旨，審酌是否依刑法第4
    7條第1項規定加重其刑。
三、依刑事訴訟法第251條第1項提起公訴。
  　此　致
臺灣新北地方法院
中　　華　　民　　國　 111　　年　　5 　　月　　5 　　日
　　　　　　　　　　　　　　　檢　察　官  彭毓婷